【裁判字號】    98,聲,1596
【裁判日期】    980917
【裁判案由】    聲明異議
【裁判全文】
臺灣士林地方法院刑事裁定
聲  明  人
即  受刑人  甲○○
                    （現於臺灣臺北監獄執行中）
上列聲明人即受刑人因違反毒品危害防制條例案件，對於臺灣士
林地方法院檢察署檢察官於民國98年8 月5 日所為執行之指揮認
為不當（士檢清執辛98執聲他978 字第23998 號），聲明異議，
本院裁定如下：
    主  文
異議駁回。
    理  由
一、聲明異議意旨略以：聲明人甲○○前因違反毒品危害防制條
    例等案件，先後經本院97年度訴字第347 號刑事判決宣告有
    期徒刑7 月及3 月，應執行有期徒刑8 月確定；97年度士簡
    字第50號刑事判決宣告有期徒刑4 月確定。嗣由本院97年度
    聲字第1227號，定應執行有期徒刑1 年確定，而由臺灣士林
    地方法院檢察署檢察官以98年度執更緝辛字第46號執行指揮
    書，將聲明人送臺灣臺北監獄執行。惟聲明人所受宣告有期
    徒刑3 月部分，本可易科罰金，依大法官釋字第662 號解釋
    ，不能因合併定應執行刑後，而不准聲明人聲請易科罰金。
    詎聲明人於民國98年7 月27日就上開有期徒刑3 月部分，向
    臺灣士林地方法院檢察署檢察官聲請准予易科罰金，檢察官
    竟以於法無據駁回聲明人之聲請（士檢清執辛98執聲他978
    字第23998 號），其所為執行之指揮不當，爰提出聲明異議
    等語。
二、按受刑人或其法定代理人或配偶以檢察官執行之指揮為不當
    者，得向諭知該裁判之法院聲明異議，法院並應就異議之聲
    明裁定之，刑事訴訟法第484 條、第486 條分別定有明文。
    次按「犯最重本刑為5 年以下有期徒刑以下之刑之罪，而受
    6 個月以下有期徒刑或拘役之宣告者，得以新臺幣1 千元、
    2 千元或3 千元折算一日，易科罰金。」刑法第41條第1 項
    固定有明文。惟「數罪併罰中之一罪，依刑法規定得易科罰
    金，若因與不得易科之他罪併合處罰結果而不得易科罰金時
    ，原可易科部分所處之刑，自亦無庸為易科折算標準之記載
    。」大法官釋字第144 號解釋可資參照。故如數罪併罰之結
    果，原可易科罰金之一罪，因與他罪併合處罰之結果而不得
    易科罰金時，法院自不得再就該罪所處之刑諭知易科罰金之
    折算標準，檢察官於執行裁判時亦無從為准予易科罰金之指
    揮，其理甚明。
三、經查：
  (一)聲明人甲○○因違反毒品危害防制條例等案件，經本院97年
    度訴字第347 號刑事判決判處有期徒刑7 月及3 月，其中宣
    告有期徒刑7 月部分，依刑法第41條第1 項規定本不得易科
    罰金，故與宣告有期徒刑3 月部分併合處罰時，參照大法官
    釋字第144 號解釋，上開二罪已均不得易科罰金，亦即上開
    定應執行刑之裁判亦不必諭知易科罰金之折算標準。
  (二)至於聲明人另依大法官釋字第662 號解釋，主張不能因合併
    定應執行刑後，而不准聲明人聲請易科罰金云云。按大法官
    釋字第662 號解釋所指得易科罰金之情形，係以「數罪併罰
    ，數宣告刑均得易科罰金，而定應執行之刑逾6 個月者」而
    言。聲明人所犯並宣告有期徒刑7 月部分，本不得易科罰金
    ，已如前述，自與大法官釋字第662 號解釋所指得易科罰金
    之情形無涉。
  (三)從而，檢察官駁回聲明人就上開宣告有期徒刑3 月部分易科
    罰金之聲請（士檢清執辛98執聲他978 字第23998 號），所
    為執行之指揮並無不當。
四、綜上所述，聲明人之聲明異議，為無理由，應予駁回。
中    華    民    國    98    年    9     月    17    日
                  刑事第四庭法  官  林政佑
以上正本證明與原本無異
如不服本裁定應於送達後5日內向本院提出抗告狀
                            書記官  蔡昀潔
中    華    民    國    98    年    9     月    17    日


司法院資訊處製作；財團法人民間司法改革基金會備份。
